---
output: github_document
---

<!-- README.md is generated from README.Rmd. Please edit that file -->

```{r, include = FALSE}
knitr::opts_chunk$set(
  collapse = TRUE,
  comment = "#>",
  fig.path = "man/figures/README-",
  out.width = "100%"
)
```

# winter

<!-- badges: start -->
<!-- badges: end -->

冬の経時データをよしなに扱うパッケージ

## Installation

You can install the released version of winter from [CRAN](https://CRAN.R-project.org) with:

``` r
install.packages("winter")
```

And the development version from [GitHub](https://github.com/) with:

``` r
# install.packages("devtools")
devtools::install_github("KeachMurakami/winter")
```
## Example

```{r}
library(winter)


# get snow data
library(amgsds)

data <-
  bind_rows(
    unfold(fetch_point(year = 1989, element = "SD",
                       lat = 43, lon = 144, day_of_year = 270:365)),
    unfold(fetch_point(year = 1990, element = "SD",
                       lat = 43, lon = 144, day_of_year = 1:120))
    )
```

# `winter_year`/`winter_doy`

寒候年の年度またぎに関する日付データを扱う。


- `winter_year`
    - 10-翌3月をひとつのシーズンとしてまとめる
    - `group_by`や`facet_wrap`で出番が多い
    
    
- `winter_doy`
    - day of year を1月1日にリセットせずに連続

```{r}
data %>%
  dplyr::mutate(season = winter_year(time),
                doy = winter_doy(time)) %>%
  slice(c(1:8, 183:190)) %>%
  add_row(.before = 9)
```


# `neyuki`

根雪期間を判定する。
デフォルトでは気象庁準拠の方式。
`method = ""`として`nmin`を変更すれば任意の連続日数を根雪とみなすことができる。

- 連続30日以上の積雪を長期積雪 (根雪) と判定
    - 連続10日以上の積雪期間に前後を挟まれた5日以内の無積雪期間は連続積雪期間に含まれる

```{r}
data %>%
  mutate(neyuki = neyuki(value)) %>%
  ggplot(aes(time, value)) +
  geom_area(aes(y = as.numeric(neyuki)*Inf), fill = "steelblue") +
  geom_area()
```
